臺灣臺北地方法院民事裁定
111年度司字第143號
聲  請  人  財政部臺北國稅局

法定代理人  宋秀玲  



相  對  人  時代生活事業有限公司

清  算  人  龔龍基  
上列聲請人為相對人時代生活事業有限公司聲請選派清算人事件
，本院裁定如下：
    主  文
選派龔龍基為相對人時代生活事業有限公司之清算人。
聲請程序費用新臺幣1,000元由相對人時代生活事業有限公司負
擔。
    理  由
一、按解散之公司，除因合併、破產而解散者外，應行清算，公
    司法第24條定有明文。又無限公司之清算，以全體股東為清
    算人。股東中有死亡者，清算事務由其繼承人行之；繼承人
    有數人時，應由繼承人互推一人行之。如不能依公司法第79
    條規定定其清算人時，法院得因利害關係人之聲請，選派清
    算人，公司法第79條、第80條、第81條分別定有明文。上開
    規定於有限公司之清算程序準用之，則為同法第113條所明
    定。
二、聲請意旨略以：相對人時代生活事業有限公司(下稱時代公
    司)於民國111年5月25日經台北市政府商業處廢止公司登記
    ，原任董事蔡寶英則向台灣台北地方法院起訴請求確認董事
    委任關係不存在，經審理後於111年2月18日判決確定在案(
    案列110年度訴字第3857號)，判決理由載明相對人實際負責
    人為恭龍基，並應偕同蔡寶英將時代公司股權移轉予龔龍基
    ，惟龔龍基迄未辦理變更，而為欠稅清理之必要，為此依公
    司法第81條規定，以利害關係人身分選任龔龍基為時代公司
    之清算人等語。
三、經查：
　㈠相對人時代公司於111年5月25日經台北市政府以府產業商字
    第11136296600號函廢止登記，業據聲請人提出公司變更登
    記表、台灣台北地方法院110年度訴字第3857號民事判決、
    財政部台北國稅局欠稅查詢表等文件為證，是為處理時代公
    司之未了結事務，以儘速消滅其法人格，聲請人聲請為時代
    公司選派清算人，於法並無不合。
　㈡按有限公司清算人之職務，為了結現務、收取債權、清償債
    務、分派盈餘或虧損及分派賸餘財產。清算人執行前項職務
    ，有代表公司為訴訟行為或訴訟外一切行為之權。但將公司
    營業包括資產負債轉讓於他人時，應得全體股東之同意，為
    公司法第84條第1項、第2項所明定。是清算人依公司法第84
    條規定進行清算事務時，雖不已具備專業會計專長為限，惟
    法院依公司法第81條規定選派清算人時，仍應審酌清算人是
    否具有處理公司事務之專業智識能力，倘清算人並不具備處
    理公司事務之專業智識能力，若逕將選派為公司清算人，則
    對於公司股東之權益，不免產生損害，且將有害於國內經濟
    秩序。查龔龍基為時代公司之實際負責人，並於訴外人蔡寶
    英提起確認股東關係不存在等事件(案列本院110年度訴字第
    3857號)審理時證稱略以：「當時確實是借用原告名義擔任
    股東，原告並未經營管理，出資額也是我出資」等語，本院
    審酌龔龍基為時代公司之實際負責人，則其對於時代公司之
    事務應有相當之認識，堪認其具有正常智識及處理該公司清
    算事務之能力，聲請人主張選派龔龍基擔任相對人皇資公司
    之清算人應屬適當。
四、依非訟事件法第24條第1項、第175條第3項，裁定如主文。
中　　華　　民　　國　　111 　年　　9 　　月　　8 　　日
                  民事第一庭    法　官　蘇嘉豐
以上正本係照原本作成。
不得聲明不服。
中　　華　　民　　國　　111 　年　　9 　　月　　8 　　日
                                書記官　陳靜